【裁判字號】    95,裁,1980
【裁判日期】    950831
【裁判案由】    工程受益費
【裁判全文】
最  高  行  政  法  院  裁  定
                                     95年度裁字第01980號
聲  請  人  甲○○
上列聲請人因與臺中縣大雅鄉公所、臺中縣稅捐稽徵處及臺中縣
政府等間工程受益費事件，對於中華民國95年4月20日本院95年
度裁字第783號裁定，聲請再審。本院裁定如下：
    主  文
再審之聲請駁回。
再審訴訟費用由聲請人負擔。
    理  由
一、按對於確定裁定聲請再審，依行政訴訟法第283條準用同法
    第277條第1項第4款之規定，必須表明再審理由及關於再審
    理由並遵守不變期間之證據。所謂表明再審理由，必須指明
    確定裁定有如何合於行政訴訟法第273條所定再審事由之具
    體情事，始為相當，倘僅泛言有再審事由而無具體情事者，
    仍難謂已合法表明再審事由，所為再審之聲請，即屬不合法
    。
二、關於相對人臺中縣大雅鄉公所、臺中縣稅捐稽徵處部分：本
    件聲請人前因工程受益費事件，提起行政訴訟，經臺中高等
    行政法院92年度訴字第434號裁定以其起訴不合法，予以駁
    回，聲請人提起抗告，經本院以其抗告無理由，以93年度裁
    字第1534號裁定駁回其抗告確定在案。嗣聲請人對之聲請再
    審，亦經本院94年度裁字第2173號及95年度裁字第783號（
    下稱原裁定）分別裁定駁回。復對於原裁定聲請再審。原裁
    定以：聲請人對前次裁定聲請再審，未於訴狀內表明再審理
    由，其聲請於法不合，乃裁定駁回聲請人前訴訟程序之聲請
    再審。本件聲請再審意旨略以：本件相對人執行聲請人存款
    未經訴訟判決；原裁定稱：「本院為終審法院，對其裁定不
    得聲明不服，應視為聲請再審」乃荒唐辱法；歷審法官亦罔
    顧法律；若法官及相對人等不服應對附件提異議之訴及反訴
    ，否則秉承租權逕決強制執行。又相對人臺中縣大雅鄉公所
    應負責垃圾清潔費或派公務車專送，聲請人無義務繳納；倘
    相對人執行侵權損害賠償，終結強制執行完畢，聲請人願捐
    獻垃圾清潔油費等語。惟查上開聲請意旨所陳各節，無非係
    就本件之實體法律關係加以主張，然原裁定以未具體表明再
    審事由為不合法而駁回之論斷，究有何合乎行政訴訟法第27
    3條所定再審事由之具體事實，聲請人並未指明，尚難認已
    合法表明再審事由，揆諸首揭說明，本件聲請再審為不合法
    ，應予駁回。
三、另關於聲請人列臺中縣政府為相對人部分：
    按聲請再審，係對確定終局裁定聲明不服之方法，苟以原確
    定裁定相對人以外之第三人為相對人而聲請再審，即為法所
    不許。本件前述確定裁定之相對人為臺中縣大雅鄉公所及臺
    中縣稅捐稽徵處，此有該裁定可稽。臺中縣政府既非該案之
    相對人，聲請人將其列為相對人，對其聲請再審，於法不合
    ，亦應予駁回。
四、依行政訴訟法第283條、第278條第1項、第104條、民事訴訟
    法第95條、第78條，裁定如主文。
中    華    民    國    95    年    8     月    31    日
                  第一庭審判長法  官  葉  振  權
                              法  官  陳  秀  美
                              法  官  劉  鑫  楨
                              法  官  梁  松  雄
                              法  官  劉  介  中
以  上  正  本  證  明  與  原  本  無  異
中    華    民    國    95    年    8     月    31    日
                              書記官  王  史  民


司法院資訊處製作；財團法人民間司法改革基金會備份。
